# 应收退货成本与预计负债

提问人：田键泯 时间：2019-05-13 12:23:11
@chenyiwei 陈老师，在看书的时候看到了新设置的科目，应收退货成本-应该收回商品的账面价值，减去该商品预期的成本，在计学撮要也举了例子，预计负债是待冲销的收入，应收退货成本是待冲销的成本。旧收入准则是将上述待冲销的成本和收入差额作为预计负债，为什么新收入准则要单独列式呢？应收退货成本是否可以与预计负债对抵列报？

回答人：chenyiwei
新准则下是分开列报应收退货成本和预计负债，这是为了完整反映本企业按照合同条款有权收取的款项和可能需退回的款项，以及预计因退货可收回的存货的价值。分开同一交易的不同方面分别列报，可提供更完整的信息，同时与金融工具列报准则中对金融资产/金融负债抵销列报应满足的条件，在逻辑上保持了一致。

提问人：心海拂清风 时间：2019-05-13 18:49:00
请教陈老师，新准则预收账款和合同负债核算内容差异？前两天发布的报表格式还有预收账款，谢谢。

回答人：chenyiwei
预收账款在新收入准则下仍存在，主要用于核算合同尚未成立情况下（不满足新准则第五条所列条件）预先收取的款项。